Inventaris van het archief van de Semarang-Cheribon Stoomtrammaatschappij, (1890) 1895-1946 (1952)
Nationaal Archief, Den Haag
- Administratie.
  - Doos 77., 77
    - Dossiernummer 1323.: Aanleg en uitbreiding haven- en pakhuissporen te Semarang, 1896
    - Dossiernummer 1324.: Aanleg en uitbreiding haven-en pakhuissporen. te Cheribon, 1899
  - Doos 78., 78
    - Dossiernummer 1325-I.: Aanleg en uitbreiding pakhuis sporen te Pekalongan, 1897-1911
    - Dossiernummer 1325-II.: Correspondentie omtrent uitbreiding pakhuissporen te Pekalongan, 1928
    - Dossiernummer 1326.: Uitbreiding en wijziging havenemplacementen en pakhuissporen te Tegal, 1904-1925
    - Dossiernummer 1326-II.: Uitbreiding en wijziging havenemplacementen en pakhuissporen te Tegal, 1926
    - Dossiernummer 1327.: Aanleg en uitbreiding van zij- en pakhuissporen voor derden te Cheribon, 1909
    - Dossiernummer 1328.: Aanleg en uitbreiding van zij- en pakhuissporen voor derden te Pekalongan, 1912
  - Doos 79., 79
    - Dossiernummer 1329.: Correspondentie omtrent overeenkomst A-547 inzake het zijspoor naar de goedang van de Nederlandsch-Indische Escompto Mij. te Tegal, 1940
    - Dossiernummer 1329-I.: Aanleg en uitbreiding van zij- en pakhuissporen voor derden te Tegal, 1915-1936
    - Dossiernummer 1330.: Correspondentie omtrent de aanleg van een losspoor te Semarang-West, 1918-1926
    - Dossiernummer 1341-I.: Bepaling van het naastingscijfer, 1894-1899
    - Dossiernummer 1341-II.: Bepaling van het naastingscijfer, 1900-1908
  - Doos 80., 80
    - Dossiernummer 1342.: Correspondentie omtrent uitbreidingsrekeningen, 1925
    - Dossiernummer 1342-I.: Regeringstoezicht op de bedrijfsuitbreidingsrekening, 1905-1914
    - Dossiernummer 1342-II.: Regeringstoezicht op de bedrijfsuitbreidingsrekening, 1915-1924
    - Dossiernummer 1343-I.: 1907-1909
      Uitlegging concessievoorwaarden betr. naasting.
      Schadeloosstelling aan directie en personeel bij naasting.
      Samensmelting reserve-en vernieuwingsfondsen.
      Uitkomsten bij naasting der S.C. en S.D. lijnen.
      Naastingsbalansen.
    - Dossiernummer 1343-II.: 1910-1920
    - Dossiernummer 1343-III.: 1921-1924
  - Doos 81., 81
    - Dossiernummer 1344.: Uitbreiding der lijnen Semarang-Cheribon en Tegal- Balapoelang, 1908
    - Dossiernummer 1345.: Correspondentie omtrent naastingbalans, enz., 1912-1914
    - Dossiernummer 1346-I.: Overdracht der exploitatie aan de S.S., 1918-1919
    - Dossiernummer 1346-II.: Overdracht der exploitatie aan de S.S., 1920-1921
    - Dossiernummer 1346-III.: Overdracht der exploitatie aan de S.S., 1921
    - Dossiernummer 1346-IV.: Overdracht der exploitatie aan de S.S., 1923-1924
  - Doos 82., 82
    - Dossiernummer 1346-V.: Overdracht der exploitatie aan de S.S., 1925-1927
    - Dossiernummer 1346-VI.: Overdracht der exploitatie aan de S.S., 1928
    - Dossiernummer 1346-VII.: Overdracht der exploitatie aan de S.S., 1928
    - Dossiernummer 1346-VIII.: Overdracht der exploitatie aan de S.S., 1929
    - Dossiernummer 1346-IX.: Overdracht der exploitatie aan de S.S., 1929
  - Doos 83., 83
    - Dossiernummer 1346-X.: Overdracht der exploitatie aan de S.S., 1930
    - Dossiernummer 1346-XI.: Overdracht der exploitatie aan de S.S., 1930
    - Dossiernummer 1346-XII.:Correspondentie omtrent exploitatie contract, 1934
    - Dossiernummer 1346-a.: Nota's betreffende overdracht exploitatie lijn S.C. aan S.S., 1925
    - Dossiernummer 1351-I.: Bedrijfs- en uitbreidings rekeningen der lijn Cheribon-Kadipaten, 1901-1909
    - Dossiernummer 1351-II.: Bedrijfs- en uitbreidings rekeningen der lijn Cheribon-Kadipaten, 1930
  - Doos 84., 84
    - Dossiernummer 1353.:Correspondentie omtrent de aanleg van de lijn Rantjaekek- Kadipaten en de naasting van de lijn Cheribon- Kadopaten, 1921
    - Dossiernummer 1356.: Overname der Java Spoorweg Mij. door de finantieele mij. voor nijverheidsondernemingen, 1892-1895
    - Dossiernummer 1357.: Overname der Java Spoorweg Mij. door de finantieele mij. voor nijverheidsondernemingen, 1895-1896
    - Dossiernummer 1358.: Overdracht van het baanvak Moendoe-Tjiledoek-Losari, 1916
    - Dossiernummer 1362.: Vrachtautodienst Balapoelang-Margasari, 1916-1926
    - Dossiernummer 1363.: Correspondentie omtrent autodienst S.S. Cheribon- Madjalengka, 1923
    - Dossiernummer 1364-I.: Automobielvervoer, 1924-1929
    - Dossiernummer 1364-II.: Automobielvervoer, 1930
    - Dossiernummer 1364-a-I.: Requesten en besluiten betreffende aanvraag autobus en vrachtautovergunningen, 1938-1939
    - Dossiernummer 1364-a-II.: Requesten en besluiten betreffende aanvraag autobus en vrachtautovergunningen, 1940
  - Doos 85., 85
    - Dossiernummer 1376.: Correspondentie omtrent zeehaven vraagstuk Semarang, 1930
    - Dossiernummer 1376-I.: Correspondentie omtrent zeehaven vraagstuk Semarang, 1898-1929
    - Dossiernummer 1377.: Invloed van het concurrerend bedrijf der Staatslijn Cheribon-Kroja op het verkeer der lijn Semarang- Cheribon, 1911
    - Dossiernummer 1378.: Correspondentie omtrent aanleg tijdelijk verbindingsspoor met de Cheribon-Kroja lijn nabij Tjiledoek, 1914
    - Dossiernummer 1380.: Correspondentie omtrent de rentabiliteit van de lijn Cheribon-Kroja, 1926
    - Dossiernummer 1382.: Plannen tot exploitatie der railbanen van de suikerfabriek Stragi voor algemeen verkeer, 1926
    - Dossiernummer 1401-I.: Bouw nieuw station Tegal B.W.306. aansluitingen van K.M.1566 en K.M.1611 naar nieuw station Tegal. B.W.307, 1908-1915
    - Dossiernummer 1401-II.: Bouw nieuw station Tegal B.W.306. aansluitingen van K.M.1566 en K.M.1611 naar nieuw station Tegal. B.W.307, 1916-1923
    - Dossiernummer 1402.: Correspondentie omtrent de voorstellen B.W.389 en B.W. 1264, 1926-1940
  - Doos 86., 86
    - Dossiernummer 1406-I.: Station Semarang west met aansluitingen aanhoofdlijn en havenlijn, 1908-1913
    - Dossiernummer 1406-II.: Station Semarang west met aansluitingen aanhoofdlijn en havenlijn, 1914
    - Dossiernummer 1406-III.: Station Semarang west met aansluitingen aanhoofdlijn en havenlijn, 1915-1919
    - Dossiernummer 1415.: Opbreken van lijngedeelten, 1936
    - Dossiernummer 1416-I.: Verbinding Semarang-West-Tawang. Medegebruik station N.J.S. Tawang, 1912-1919
    - Dossiernummer 1416-II.: Verbinding Semarang-West-Tawang. Medegebruik station N.J.S. Tawang, 1920
  - Doos 87., 87
    - Dossiernummer 1418-I.: Verbetering van de weg en de werken, 1899-1912
    - Dossiernummer 1418-II.: Verbetering van de weg en de werken, 1913-1921
    - Dossiernummer 1418-III.: Verbetering van de weg en de werken, 1922-1925
    - Dossiernummer 1418-IV.: Verbetering van de weg en de werken, 1926-1927
    - Dossiernummer 1418-V.: Verbetering van de weg en de werken, 1928-1929
  - Doos 88., 88
    - Dossiernummer 1418-VI.: Verbetering van de weg en de werken, 1930
    - Dossiernummer 1418-VII.: Verbetering van de weg en de werken, 1931
    - Dossiernummer 1420-I.: Uitbreiding en wijziging van emplacementen, 1899-1904
    - Dossiernummer 1420-II.: Uitbreiding en wijziging van emplacementen, 1905-1908
    - Dossiernummer 1420-III.: Uitbreiding en wijziging van emplacementen, 1909-1912
    - Dossiernummer 1420-IV.: Uitbreiding en wijziging van emplacementen, 1913-1919
  - Doos 89., 89
    - Dossiernummer 1420-V.: Uitbreiding en wijziging van emplacementen, 1920-1923
    - Dossiernummer 1420-VI.: Uitbreiding en wijziging van emplacementen, 1924-1927
    - Dossiernummer 1420-VII.: Uitbreiding en wijziging van emplacementen, 1928-1929
    - Dossiernummer 1420-VIII.: Uitbreiding en wijziging van emplacementen, 1930
    - Dossiernummer 1427-I.: Wijziging spoor- en tramweg te Cheribon, plannen tot naasting havenlijn Cheribon, 1910-1912
    - Dossiernummer 1427-II.: Wijziging spoor- en tramweg te Cheribon, plannen tot naasting havenlijn Cheribon, 1913-1914
  - Doos 90., 90
    - Dossiernummer 1427-III.: Wijziging spoor- en tramweg te Cheribon, plannen tot naasting havenlijn Cheribon, 1915-1917
    - Dossiernummer 1427-IV.: Wijziging spoor- en tramweg te Cheribon, plannen tot naasting havenlijn Cheribon, 1918
    - Dossiernummer 1438.: Correspondentie omtrent de uitzending van steenbrekers.
    - Dossiernummer 1446-I.: Dwarsliggers, balken en wisselhout, 1896-1913
    - Dossiernummer 1446-II.: Correspondentie omtrent de levering van dwarsliggers, 1913-1924
    - Dossiernummer 1466-I.: Kunstwerken, algemeen, 1895-1922
    - Dossiernummer 1466-II.: Kunstwerken, algemeen, 1923
  - Doos 91., 91
    - Dossiernummer 1467-I.: Ombouwing, verbetering enz. van kunstwerken, 1899-1907
    - Dossiernummer 1467-II.: Ombouwing, verbetering enz. van kunstwerken, 1908-1912
    - Dossiernummer 1467-III.: Ombouwing, verbetering enz. van kunstwerken, 1913-1916
    - Dossiernummer 1467-IV.: Ombouwing, verbetering enz. van kunstwerken, 1917-1918
    - Dossiernummer 1467-V.: Ombouwing, verbetering enz. van kunstwerken, 1919-1921
  - Doos 92., 92
    - Dossiernummer 1467-VI.: Ombouwing, verbetering enz. van kunstwerken, 1922-1925
    - Dossiernummer 1467-VII.: Ombouwing, verbetering enz. van kunstwerken, 1926-1931
    - Dossiernummer 1467-VIII.: Ombouwing, verbetering enz. van kunstwerken, 1932
    - Dossiernummer 1476.: Correspondentie omtrent versterking bruggen, 1904-1906
    - Dossiernummer 1477.: Versterking bruggen hoofdlijn bij eventuele invoering van een zwaarder locomotieftype, 1899-1900
    - Dossiernummer 1478-I.: Versterking en vernieuwing van bruggen in verband met de vermeerdering der treinsnelheid, 1909-1913
    - Dossiernummer 1478-II.: Versterking en vernieuwing van bruggen in verband met de vermeerdering der treinsnelheid, 1914
  - Doos 93., 93
    - Dossiernummer 1478-III.: Versterking en vernieuwing van bruggen in verband met de vermeerdering der treinsnelheid, 1915-1924
    - Dossiernummer 1479.: Uitwisseling van bruggen, 1913-1920
    - Dossiernummer 1487.: Versterking van de brugconstructies van de weg en het rollend materiaal in verband met de invoering der 12 tons belading, 1918
    - Dossiernummer 1488.: Correspondentie omtrent verhoging draagvermogen van wagens, 1923-1925
    - Dossiernummer 1496.: Cement, tras en grind, 1895
    - Dossiernummer 1502.: Kruisingen met N.J.S. te Semarang, 1913
    - Dossiernummer 1503.: Correspondentie omtrent overeenkomst. betr. de kruising van de Cheribon-Kadipaten-lijn der S.C.S met de westerlijnen der S.S., 1913-1926
    - Dossiernummer1504.: Kruisigen met S.S. te Karangsoewoeng en Tjiledoek, 1916
  - Doos 94., 94
    - Dossiernummer 1516.: Correspondentie omtrent het sluiten van overeenkomsten voor kruisingen met decauville-sporen van ondernemingen waarvan geen afzonderlijk dossier bestaat, 1907-1925
    - Dossiernummer 1521.: Overeenkomst aansluiting Koeningan-Tjiledoek-lijn met de Semarang-Cheribon-lijn te Tjiledoek, 1898
    - Dossiernummer 1523-I.: Medegebruik stations te Cheribon, 1912-1916
    - Dossiernummer 1523-II.: Medegebruik stations te Cheribon, 1916-1923
    - Dossiernummer 1523-III.: Medegebruik stations te Cheribon, 1924-1932
    - Dossiernummer 1523-IV.: Medegebruik stations te Cheribon, 1934
    - Dossiernummer 1524.: Medegebruik van het station Proepoek, 1924
    - Dossiernummer 1531.: Kruisingen der trambaan met kabels, buizen, pijpleidingen en telefoonlijnen, 1927
  - Doos 95., 95
    - Dossiernummer 1536-I.: Gebouwen, algemeen, 1895-1902
    - Dossiernummer 1536-II.: Gebouwen, algemeen, 1903-1912
    - Dossiernummer 1536-III.: Gebouwen, algemeen, 1913-1918
    - Dossiernummer 1536-IV.: Gebouwen, algemeen, 1919-1920
    - Dossiernummer 1536-V.: Gebouwen, algemeen, 1920-1921
  - Doos 96., 96
    - Dossiernummer 1536-VI.: Gebouwen, algemeen, 1922-1923
    - Dossiernummer 1536-VII.: Gebouwen, algemeen, 1924-1927
    - Dossiernummer 1536-VIII.: Gebouwen, algemeen, 1928-1929
    - Dossiernummer 1536-IX.: Gebouwen, algemeen, 1930-1938
    - Dossiernummer 1536-X.: Gebouwen, algemeen, 1939
    - Dossiernummer 1537-I.: Beambtewoningen, 1899-1907
    - Dossiernummer 1537-II.: Beambtewoningen, 1908-1912
  - Doos 97., 97
    - Dossiernummer 1537-III.: Beambtewoningen, 1913-1918
    - Dossiernummer 1537-IV.: Beambtewoningen, 1918-1920
    - Dossiernummer 1537-V.: Beambtewoningen, 1920-1921
    - Dossiernummer 1537-VI.: Beambtewoningen, 1922-1924
    - Dossiernummer 1537-VII.: Beambtewoningen, 1925-1929
    - Dossiernummer 1537-VIII.: Beambtewoningen, 1930
  - Doos 98., 98
    - Dossiernummer 1539-I.: Abri's en kaartjesverkoopplaatsen, 1899-1915
    - Dossiernummer 1539-II.: Abri's en kaartjesverkoopplaatsen, 1916-1920
    - Dossiernummer 1539-III.: Abri's en kaartjesverkoopplaatsen, 1921-1929
    - Dossiernummer 1539-IV.: Abri's en kaartjesverkoopplaatsen, 1930
    - Dossiernummer 1540.: Bouwen van een hoofdbureau te Tegal, 1910-1919
  - Doos 99., 99
    - Dossiernummer 1541-I.: Schoolgebouwen, 1913-1929
    - Dossiernummer 1541-II.: Schoolgebouwen, 1930
    - Dossiernummer 1542.: Herstellingsoordern (Pesangrahans) te Balapoelang, Boemidjawa en Kaliboakoeng, 1899
    - Dossiernummer 1543-I.: Plannen tot verplaatsing en uitbreiding van hoofdbureau, werkplaatsen en magazijnen. Bouw nieuwe werkplaats te Tegal, 1902-1907
    - Dossiernummer 1543-II.: Plannen tot verplaatsing en uitbreiding van hoofdbureau, werkplaatsen en magazijnen. Bouw nieuwe werkplaats te Tegal, 1908-1917
  - Doos 100., 100
    - Dossiernummer 1544.: Bouw van pakhuizen op terrein bewesten nieuw havenkanaal te Semarang, 1917-1925
    - Dossiernummer 1546.: Coöperatieve bouwvereniging van het personeel te Tegal, 1899-1903
    - Dossiernummer 1547.: Voltooïng en overgave S.C.S. wagen te Slerok aan de gemeente, 1932
    - Dossiernummer 1547-I.: Aanleg stationswijk Tegal met toegangswegen, 1910-1932
    - Dossiernummer 1548.: Societeit te Tegal, 1913
    - Dossiernummer 1549.: Hotelonderneming te Tegal, 1920
  - Doos 101., 101
    - Dossiernummer 1556-I.: Veiligheidsmaatregelen voor het verkeer. Aanvraag en uitzending van beveiligingsmaterialen, 1897-1914
    - Dossiernummer 1556-II.: Veiligheidsmaatregelen voor het verkeer. Aanvraag en uitzending van beveiligingsmaterialen, 1915-1921
    - Dossiernummer 1556-III.: Veiligheidsmaatregelen voor het verkeer. Aanvraag en uitzending van beveiligingsmaterialen, 1922-1924
    - Dossiernummer 1556-IV.: Veiligheidsmaatregelen voor het verkeer. Aanvraag en uitzending van beveiligingsmaterialen, 1925-1928
  - Doos 102., 102
    - Dossiernummer 1556-V.: Veiligheidsmaatregelen voor het verkeer. Aanvraag en uitzending van beveiligingsmaterialen, 1929-1935
    - Dossiernummer 1556-VI.: Veiligheidsmaatregelen voor het verkeer. Aanvraag en uitzending van beveiligingsmaterialen, 1936
    - Dossiernummer 1556-VII.: Veiligheidsmaatregelen voor het verkeer. Aanvraag en uitzending van beveiligingsmaterialen, 1937
    - Dossiernummer 1557.: Uitbreiding en verbetering van signaalwezen, 1908-1914
    - Dossiernummer 1558-I.: Beveiliging der lijn Semarang-Cheribon na ombouwing tot spoorweg, 1913-1916
    - Dossiernummer 1558-II.: Beveiliging der lijn Semaran-Cheribon na ombouwing tot spoorweg, 1917-1919
  - Doos 103., 103
    - Dossiernummer 1558-III.: Beveiliging der lijn Semaran-Cheribon na ombouwing tot spoorweg, 1920-1922
    - Dossiernummer 1558-IV.: Beveiliging der lijn Semaran-Cheribon na ombouwing tot spoorweg, 1923-1925
    - Dossiernummer 1561-I.: Telefoon en telegraaf, 1896-1900
    - Dossiernummer 1561-II.: Telefoon en telegraaf, 1901-1908
    - Dossiernummer 1561-III.: Telefoon en telegraaf, 1909-1919
  - Doos 104., 104
    - Dossiernummer 1561-IV.: Telefoon en telegraaf, 1920-1931
    - Dossiernummer 1561-V.: Telefoon en telegraaf, 1932
    - Dossiernummer 1562.: Opheffende telegraafkantoren Pagongan en Bandjaran., Gebruik van telegraaf en telefoonverbindingen tussen Tegal en Balapoelang voor particulieren, 1897-1917
    - Dossiernummer 1568.: Administratieve voorschriften voor de dienst van weg en werken, 1914
    - Dossiernummer 1581.: Seinreglement, 1908
    - Dossiernummer 1586.: Verhuur en verkoop van een duikertoestel van S.C. aan de P.C.S. Mij, 1897
    - Dossiernummer 1587.: Inlichtingen tandradbaan, 1904-1903
    - Dossiernummer 1588.: Vervoer van springstoffen, 1897
  - Doos 105., 105
    - Dossiernummer 1589-I.: Overzichtskaarten, 1899-1924
    - Dossiernummer 1589-II.: Overzichtskaarten, 1925
    - Dossiernummer 1590.: Profiel van vrije ruimte, vervoer van grote voorwerpen, 1903
    - Dossiernummer 1592.: Exploitatie van waterkracht te Lebaksine, 1918-1921
    - Dossiernummer 1593-I.: Electrische verlichting te Tegal, 1912-1920
    - Dossiernummer 1593-II.: Electrische verlichting te Tegal, 1922-1935
    - Dossiernummer 1594.: Electrische verlichting te Pelongan en Cheribon, 1919
    - Dossiernummer 1595.: Verlichting station en emplacement Semarang west, 1927-1937
    - Dossiernummer 1597.: Brandbeveiliging in de woonwijk Slerok bij Tegal, 1926-1927
    - Dossiernummer 1598.: Aanleg van Tennisveld te Tegal, 1929-1930
  - Doos 106., 106
    - Dossiernummer 1601-a.: Bodemplaten voor locomotieftenders, 1934
    - Dossiernummer 1601-I.: Locomotieven, algemeen, 1900-1924
    - Dossiernummer 1601-II.: Locomotieven, algemeen, 1925- 1931
    - Dossiernummer 1601-III.: Locomotieven, algemeen, 1932
    - Dossiernummer 1602.: Gescheurde krukas van locomotief, 1922-1936
    - Dossiernummer 1603.: Aanbrengen van vacuumremmen op locomotieven van S.M., 1919-1923
    - Dossiernummer 1605.: Residustookinrichting, 1898-1901
    - Dossiernummer 1607.: Gebruik van vlampijpspiralen, 1903-1904
    - Dossiernummer 1614.: Intering steunbouten, vuurkisten enz. Onderzoek voedingswater locomotieven, 1926
  - Doos 107., 107
    - Dossiernummer 1621-I.: Rijtuigen en wagens, algemeen, 1894-1914
    - Dossiernummer 1621-II.: Rijtuigen en wagens, algemeen, 1915
    - Dossiernummer 1622-I.: Verlichting der rijtuigen en wagens. Acetonfabriek, 1912-1916
    - Dossiernummer 1622-II.: Verlichting der rijtuigen en wagens. Acetonfabriek, 1917-1936
    - Dossiernummer 1622-III.: Acetongasfabriek te Tegal, 1936-1940
    - Dossiernummer 1623.: Aanschaf van een ziekenrijtuig, 1913
    - Dossiernummer 1625.: Tijdelijke buitendienststelling van materieel, 1924-1939
    - Dossiernummer 1626.: Bouwinspectie rijtuigen, 1928-1933
  - Doos 108., 108
    - Dossiernummer 1646-I.: Verbeteringen, ombouwingen enz. van rijtuigen, 1902-1926
    - Dossiernummer 1646-II.: Verlichting der rijtuigen en wagens. Acetonfabriek, 1927-1930
    - Dossiernummer 1646-III.: Verlichting der rijtuigen en wagens. Acetonfabriek, 1931
    - Dossiernummer 1647.: Ombouwing materieel van de voormalige Java Spoorweg Mij., Weegbrug contrôle wagen, 1896-1912
    - Dossiernummer 1648.: Bouw en inrichting van een restauratie rijtuig, 1915-1917
    - Dossiernummer 1649.: Ombouw 11 Z-wagens (nrs. 1851-1861) in veewagens voor de S.D.S. (Ijzerwerk geleverd door Beijnes.), 1916-1918
    - Dossiernummer 1650.: Versterking goederenmaterieel in verband met tientonsbelading, 1904-1907
  - Doos 109., 109
    - Dossiernummer 1651-I.: Verbetering, ombouwing enz. van wagens, 1896-1928
    - Dossiernummer 1651-II.: Verbetering, ombouwing enz. van wagens, 1929
    - Dossiernummer 1652.: Sloping van materieel, 1933
    - Dossiernummer 1653-a.: Air-conditioning, 1935
    - Dossiernummer 1653-b.: Air-conditioning, 1936
    - Dossiernummer 1657.: Versterking trek-en stootinrichting, 1915-1933
  - Doos 110., 110
    - Dossiernummer 1664.: Huur verhuur en koop van materiaal van andere maatschappijen, 1911-1931
    - Dossiernummer 1671.: Brandhout en petroleumresidu, 1899
    - Dossiernummer 1674.: Verkoop van steenkolen aan derde, 1897-1903
    - Dossiernummer 1676.: Petroleum, autoline en benzine, 1923
    - Dossiernummer 1679.: Ontginning van het Martapoere- Pengaron steenkolenveld, 1919
    - Dossiernummer 1681.: Smeerolie, 1896
    - Dossiernummer 1686-I.: Watervoorziening, 1895-1903
    - Dossiernummer 1686-II.: Watervoorziening, 1904-1911
  - Doos 111., 111
    - Dossiernummer 1686-III.: Watervoorziening, 1912-1917
    - Dossiernummer 1686-IV.: Watervoorziening, 1918-1925
    - Dossiernummer 1686-V.: Watervoorziening, 1926
    - Dossiernummer 1691-I.: Werkplaats te Tegal, 1901-1919
    - Dossiernummer 1691-II.:Werkplaats te Tegal, 1920
  - Doos 112., 112
    - Dossiernummer 1692-I.: Inrichting der nieuwe werkplaatsen, 1909
    - Dossiernummer 1692-II.: Inrichting der nieuwe werkplaatsen, 1909-1913
    - Dossiernummer 1697.: Overeenkomst met Aniem, betreffende de levering van electrische energie ten behoeve van de pompstations te Semarang Pendriaan en Pekalongan, 1937-1938
    - Dossiernummer 1701.: Toelichtingen en bemerkingen werkplaatsverantwoording, 1926
    - Dossiernummer 1716.: Overname van lastauto's van Serajoedal stoomtram mij, 1911-1918
    - Dossiernummer 1717.: Aanschaffing automobielen voor personenvervoer bij S.C., 1911-1918
    - Dossiernummer 1726.: Locomotief en voertuigpark, 1910
    - Dossiernummer 1751-I.: Tarieven en voorwaarden voor het vervoer in locaal verkeer, 1896-1897
  - Doos 113., 113
    - Dossiernummer 1751-II.: Tarieven en voorwaarden voor het vervoer in locaal verkeer, 1898
    - Dossiernummer 1751-III.: Tarieven en voorwaarden voor het vervoer in locaal verkeer, 1899-1900
    - Dossiernummer 1751-IV.: Tarieven en voorwaarden voor het vervoer in locaal verkeer, 1901-1902
  - Doos 114., 114
    - Dossiernummer 1751-V.: Tarieven en voorwaarden voor het vervoer in locaal verkeer, 1903-1905
    - Dossiernummer 1751-VI.: Tarieven en voorwaarden voor het vervoer in locaal verkeer, 1906
    - Dossiernummer 1751-VII.: Tarieven en voorwaarden voor het vervoer in locaal verkeer, 1906
    - Dossiernummer 1751-VIII.: Tarieven en voorwaarden voor het vervoer in locaal verkeer, 1907
    - Dossiernummer 1751-IX.: Tarieven en voorwaarden voor het vervoer in locaal verkeer, 1908-1909
  - Doos 115., 115
    - Dossiernummer 1751-X.: Tarieven en voorwaarden voor het vervoer in locaal verkeer, 1910-1912
    - Dossiernummer 1751-XI.: Tarieven en voorwaarden voor het vervoer in locaal verkeer, 1913-1916
    - Dossiernummer 1751-XII.: Tarieven en voorwaarden voor het vervoer in locaal verkeer, 1917-1918
    - Dossiernummer 1751-XIII.: Tarieven en voorwaarden voor het vervoer in locaal verkeer, 1919-1920
  - Doos 116., 116
    - Dossiernummer 1751-XIV.: Tarieven en voorwaarden voor het vervoer in locaal verkeer, 1921
    - Dossiernummer 1751-XV.: Tarieven en voorwaarden voor het vervoer in locaal verkeer, 1922
    - Dossiernummer 1751-XVI.: Tarieven en voorwaarden voor het vervoer in locaal verkeer, 1923
    - Dossiernummer 1751-XVII.: Tarieven en voorwaarden voor het vervoer in locaal verkeer, 1924
    - Dossiernummer 1752-XVIII.: Tarieven en voorwaarden voor het vervoer in locaal verkeer, 1925-1928
  - Doos 117., 117
    - Dossiernummer 1751-XIX.: Tarieven en voorwaarden voor het vervoer in locaal verkeer, 1929-1930
    - Dossiernummer 1751-XX.: Tarieven en voorwaarden voor het vervoer in locaal verkeer, 1931-1932
    - Dossiernummer 1751-XXI.: Tarieven en voorwaarden voor het vervoer in locaal verkeer, 1933
    - Dossiernummer 1757-I.: Verzekering van geld en geldwaarden, 1929-1931
    - Dossiernummer 1757-II.: Verzekering van geld en geldwaarden, 1932-1935
  - Doos 118., 118
    - Dossiernummer 1757-III.: Verzekering van geld en geldwaarden, 1935-1938
    - Dossiernummer 1757-IV.: Verzekering van geld en geldwaarden, 1939-1643
    - Dossiernummer 1757-V.: Verzekering van geld en geldwaarden, 1943-1646
    - Dossiernummer 1764.: Beschouwingen aangaande tarieven, opbrengsten van het reizigersvervoer, 1926
    - Dossiernummer 1766-I.: Verlaging der reizigerstarieven, 1923-1925
  - Doos 119., 119
    - Dossiernummer 1766-II.: Verlaging der reizigerstarieven, 1926
    - Dossiernummer 1766-III.: Verlaging der reizigerstarieven, 1927
    - Dossiernummer 1766-IV.: Verlaging der reizigerstarieven, 1928
    - Dossiernummer 1766-V.: Verlaging der reizigerstarieven, 1929
    - Dossiernummer 1766-VI.: Verlaging der reizigerstarieven, 1930